Minutes et répertoires du notaire Pierre CAYARD, octobre 1558 - 28 mai 1588 (étude VIII)
Archives nationales
Minutes et répertoires du notaire Pierre CAYARD (étude VIII)
octobre 1558 - 28 mai 1588
MC/ET/VIII/87 - MC/ET/VIII/127/B
Etude VIII; Cayard, Pierre
n ml
Archives nationales de France
Minutes et répertoires: la loi 2008-696 du 15 juillet 2008 relative aux archives a fixé à 75 ans à compter de la date de l'acte, ou à 25 ans à compter de la date du décès de l'intéressé si ce délai est plus bref, le délai de communication des minutes et répertoires des notaires; ce délai est porté à 100 ans à compter de la date de l'acte si le document se rapporte à un mineur (code du Patrimoine, articles L213-2, 4e d et 5e).
Autres documents de l'étude (dossiers de clients, comptabilité...): s'agissant d'archives privées, ces documents sont communicables selon les modalités fixées par le déposant ou le donateur.
Certains documents ne sont pas accessibles en raison de leur mauvais état de conservation.
Versement
Attention: Pierre Cayard n'a pas laissé de répertoire à proprement parler pour son activité dans l'étude VIII, mais les registres de minutes sont en général précédé par une liste chronologique des actes.
Accès aux instruments de recherche de tous les notaires de l’étude VIII
Archives de l'étude VIII
- Minutes de Pierre CAYARD, octobre 1558 - 28 mai 1588; MC/ET/VIII/87 - MC/ET/VIII/127/B
  - Minutes. 1560, 18 avril - 1561, 5 avril, 18 avril 1560 - 5 avril 1561; MC/ET/VIII/87; registre. Document détérioré.
    Informations complémentaires:
    Actes de Claude II Boreau.
    Pierre Cayard a souvent signé en premier.
    En tête, répertoire chronologique des actes inséré.
    Informations concernant le classement:
    Le niveau inférieur de description, quand il existe, correspond aux minutes d'actes. Toutes les minutes ne sont pas forcément décrites une à une. Les descriptions de ces minutes sont plus ou moins détaillées.
  - Minutes. 1566, 15 avril - 1567, 27 mars, 15 avril 1566 - 27 mars 1567; MC/ET/VIII/94; registre
    Pierre Cayard signe aussi en premier.
  - Minutes. 1567, 2 avril - 1568, 13 avril, 2 avril 1567 - 13 avril 1568; MC/ET/VIII/95; registre
  - Minutes. 1558, octobre - 1559, décembre, octobre 1558 - décembre 1559; MC/ET/VIII/118; registre. Document détérioré.
    Manque(s) constaté(s) dans cet article:
    Les 11 premiers feuillets manquent.
  - Minutes. 1564, 4 septembre - 1566, 12 avril, 4 septembre 1564 - 12 avril 1566; MC/ET/VIII/119; registre
    - Bail pour 3 ans de la maison de Jean Dutillet, protonotaire et secrétaire du roi greffier du Parlement, sise rue Saint-André-des-Arts, à Gilles des Ursins., 20 septembre 1564; MC/ET/VIII/119
      Origine de l'information:
      Métiers, personnes, lieux, 1540-1600 (1423 actes), par Catherine Grodecki, 1971-1986 (fichier papier entièrement dématérialisé; voir contexte dans le Plan d’orientation général - Notaires de Paris, guides thématiques du Minutier).
      Date de création de la notice: 2009
      bail; Saint-André-des-Arts (rue); Dutillet, Jean; Des Ursins, Gilles; notaire; secrétaire du roi (Ancien Régime)
    - Contrat d'apprentissage pour deux ans au profit de Guillaume Geoffroy, âgé de dix-sept ans, entre Jacques Geoffroy, compagnon boucher, rue Montmartre, et Jean Cousin, maître peintre demeurant aux faubourgs Saint-Germain-des-Prés, rue des Marais, qui a promis enseigner à son apprenti son métier de peintre, le nourrir, loger, chauffer et éclairer, sans débours de part ni d'autre., 22 octobre 1564; MC/ET/VIII/119
      Documents du Minutier central des notaires de Paris, Histoire de l'art au XVIe siècle (1540-1600) [477 actes], par Catherine Grodecki, tome II, Sculpture, peinture et gravure, broderie, faïence et émaillerie, orfèvrerie et joaillerie, armes et armures, Paris, Archives nationales, 1986, p. 170, notice n° 758 (instrument de recherche imprimé dématérialisé, certaines notices sont plus détaillées dans la version intégrale accessible en ligne par la rubrique 'Autres instruments de recherche', voir contexte dans le Plan d’orientation général - Notaires de Paris, guides thématiques du Minutier).
      Date de révision: 2011
      Documents du Minutier central des notaires de Paris, Histoire de l'art au XVIe siècle (1540-1600), par C. Grodecki, tome II, Sculpture, peinture et gravure, broderie, faïence et émaillerie, orfèvrerie et joaillerie, armes et armures, Paris, Archives nationales, 1986, 344 p.
      Geoffroy, Guillaume; Geoffroy, Jacques; Cousin, Jean
    - Transaction entre Jean de Selve, seigneur de Villiers-le-Châtel, y demeurant, au nom de Lazare de Selve, son père et de ses frères et sœur, et Jean de Laval, seigneur de la Hugueblau, pour raison de la succession de leur mère Catherine Pinart., 7 janvier 1565; MC/ET/VIII/119; Fol.142V
      accord; partage; Selve, Jean de; Selve, Lazare de; Laval, Jean de; Pinart, Catherine
    - Écritoires d'argent pour le collège des notaires et secrétaires du Roi. - Promesse de François Guyard, maître orfèvre, à Martin et Nicole Buyer, tous deux notaires et secrétaires du Roi et procureurs de leur collège, de faire vingt-cinq écritoires d'argent suivant le 'portrait' qui lui a été fourni à cet effet, signé Buyer et Hacqueville, et qu'il s'engage à livrer le 1er mai prochain. (...), 9 janvier 1565; MC/ET/VIII/119
      Documents du Minutier central des notaires de Paris, Histoire de l'art au XVIe siècle (1540-1600) [477 actes], par Catherine Grodecki, tome II, Sculpture, peinture et gravure, broderie, faïence et émaillerie, orfèvrerie et joaillerie, armes et armures, Paris, Archives nationales, 1986, p. 261, notice n° 930 (instrument de recherche imprimé dématérialisé, certaines notices sont plus détaillées dans la version intégrale accessible en ligne par la rubrique 'Autres instruments de recherche', voir contexte dans le Plan d’orientation général - Notaires de Paris, guides thématiques du Minutier).
      Guyard, François; Buyer, Martin; Buyer, Nicole
    - Vente de vigne à La Courtille par Jean de Sabrevoys, président en la cour des Aides., 14 février 1565; MC/ET/VIII/119; Fol.150
      acte de vente; Sabrevoys, Jean de
    - Obligation par Charles de Ronsard, seigneur de la Possonnière, aumônier du roi, de 4200 l.t. envers le cardinal de Ferrare et promesse par ce dernier de résigner en sa faveur l'abbaye de Tiron., 16 avril 1565; MC/ET/VIII/119
      Histoire littéraire XVIe siècle, par Catherine Grodecki, Madelaine Jurgens, Pierre-Yves Louis, Xenia Pamfilova, 1972-1994 (fichier papier entièrement dématérialisé; voir contexte dans le Plan d’orientation général - Notaires de Paris, guides thématiques du Minutier).
      Date de création de la notice: 2012
      obligation; Thiron (Eure-et-Loir, abbaye de); Thiron-Gardais (Eure-et-Loir); Ronsard, Charles de; Ferrare (cardinal de); prêtre
    - BOUDET (Jacqueline) veuve de François LALLEMENT, seigneur de Maunagne Délaissement de rente à Gentilly .., 17 juin 1565; MC/ET/VIII/119; (fol. VII/XX/X)
      Fichier dit 'général' XVIe siècle (env. 30.000 actes), par le personnel du Minutier, 1930-1999 (fichier papier entièrement dématérialisé; voir contexte dans le Plan d’orientation général - Notaires de Paris, guides thématiques du Minutier).
      cession; Gentilly (Val-de-Marne); Boudet, Jacqueline; lallement, François
    - Marché de construction de coche par Nicolas GALEMPOIX, maître menuisier, et Jean BOTTIER, charron, rue Saint-Antoine pour François de LOZANNE, seigneur de Boissy près Provins, pareille à celle de Mme d'Etampes, dans 10 jours, au prix de 110 l.t., 7 juillet 1565; MC/ET/VIII/119; fol LVIII
      Date de création de la notice: 2008
      marché; Saint-Antoine (rue); Provins (Seine-et-Marne); Galempois, Nicolas; Bottier, Jean; Lozanne, François de; Etampes, Anne de Pisseleu (1508-1580?, duchesse d'); menuisier; charron
    - Quittance par Charles de Ronsard, seigneur de la Possonnière, aumônier du roi, au duc de Montpensier., 18 août 1565; MC/ET/VIII/119
      quittance; Ronsard, Charles de; prêtre
    - Décharge à Christophe de Thou, premier président en la cour de Parlement, seigneur de Cely, exécuteur du testament de feu Guy comte de Laval, des bagues et habits que celui-ci lui avait remis, et titres (testament, inventaire etc devant Dorléans et Dupré)., 20 août 1565; MC/ET/VIII/119; Fol.094
      décharge; Thou, Christophe de; Laval, Guy de
    - Testament de Pascal Du Hamel, mathématicien du roi, lecteur et doyen des lecteurs de l'université de Paris, en une maison rue Saint-Jacques, léguant tous ses meubles livres et instruments à Thomas de Fayel, 3 novembre 1565; MC/ET/VIII/119; fol.202
      Histoire des sciences et des techniques, XVIe-XIXe siècles (337 actes), par Madeleine Jurgens, Xenia Pamfilova, Claire Béchu, Marc Durand, v.1950 - 2005 (fichier papier entièrement dématérialisé; voir contexte dans le Plan d’orientation général - Notaires de Paris, guides thématiques du Minutier).
      Date de création de la notice: 2006
      testament; Saint-Jacques (rue); Du Hamel, Pascal; Fayel, Thomas de
    - CHELLES (l'Abbaye de), Transport de René de NAILLAC, envoyé du Roi et de la Reine, sa mère, à Renée de BOURBON, abbesse de -, pour protester contre la présence à Chelles de Renée de NAILLAC, leur fille mineure, non autorisée .., 13 janvier 1566; MC/ET/VIII/119; fol. 221
      cession; Naillac, René de; Bourbon, Renée de; Naillac, Renée de
  - Minutes. 1566, 20 avril - décembre, 20 avril - décembre 1566; MC/ET/VIII/120; registre
  - Minutes. 1567, MC/ET/VIII/121; registre
    En tête, répertoire chronologique des actes inséré (arrêté au f°29).
    - Abandon de créances par Anne duc de Montmorency, connétable de France, au profit de Charles de Harcourt, baron de La Mothe, fils et héritier de Louis de La Mothe, baron de Macy., 6 juin 1567; MC/ET/VIII/121
      cession; Montmorency, Anne de (1492-1567); Harcourt, Charles de; La Mothe, Louis de
    - Tombeau de Charles de Bourbon, prince de la Roche-sur-Yon en l'abbaye de Bellefontaine en Anjou. - Promesse par laquelle Antoine Chrétien et Laurent Ricquier, sculpteurs en marbre demeurant le premier au cimetière Saint-Jean et le second rue de la Mortellerie, s'engagent, après que lecture leur ait été faite par l'un des notaires soussignés du marché fait par Philippe de Montespedon, princesse de La Roche-sur-Yon, avec feu Laurent Renaudin, maître sculpteur, et Mathurin Chevalier, fondeur en cuivre, le 7 février dernier devant Carrel et Dunesmes, notaires au Châtelet de Paris, pour la sépulture de feu le prince son époux, d'elle-même et de ses enfants, à faire, pour la dite dame (...)., 28 juin 1567; MC/ET/VIII/121; fol. 297, 298
      Documents du Minutier central des notaires de Paris, Histoire de l'art au XVIe siècle (1540-1600) [477 actes], par Catherine Grodecki, tome II, Sculpture, peinture et gravure, broderie, faïence et émaillerie, orfèvrerie et joaillerie, armes et armures, Paris, Archives nationales, 1986, p. 111, notice n° 636 (instrument de recherche imprimé dématérialisé, certaines notices sont plus détaillées dans la version intégrale accessible en ligne par la rubrique 'Autres instruments de recherche', voir contexte dans le Plan d’orientation général - Notaires de Paris, guides thématiques du Minutier).
      Bourbon, Charles de; Chrétien, Antoine; Ricquier, Laurent; Renaudin, Laurent; Montespedon, Philippe de
  - Minutes. 1568, MC/ET/VIII/122; registre
    Actes de Pierre Cayard.
    Avec maître Claude Boreau et autres.
    - Donation de Bartolomeo Campi à Diane Palli, fille de Paul Palli, orfèvre du roi, et de Foi Borneziane., 27 février 1568; MC/ET/VIII/122
      Actes signalés par le personnel du Minutier central des notaires de Paris.
      Date de création de la notice: 2016 (Marie-Françoise Limon-Bonnet)
      Guy-Michel Leproux et Jean-Pierre Reverseau, "Bartolomeo Campi à l'hôtel de Nesle", dans Documents d'histoire parisienne, n° 17, Paris, 2015, pp. 17-29.
  - Minutes. 1569, MC/ET/VIII/123; registre
  - Minutes. 1570, janvier - août, janvier - août 1570; MC/ET/VIII/124; registre. Document détérioré.
    Le début et la fin de l'article manquent.
  - Minutes. 1571 - 1572, MC/ET/VIII/125; registre. Document détérioré.
    En tête, table alphabétique par type d'acte insérée.
    Distinct pour 1571 et 1572.
    - Testament de Claude d'Espence, docteur de la faculté de théologie en l'université de Paris; avec le legs d'une partie de sa bibliothèque au cardinal de Lorraine., 3 mai 1571; MC/ET/VIII/125
      testament; Espence, Claude d'; Lorraine, Charles de; docteur d'université
    - Cession de rente par Claude d'Espence, docteur en la faculté de théologie en l'université de Paris, seigneur de l'Aulnoy, à Henri Symon, trésorier payeur de Cent gentilshommes de la maison du roi., 5 mai 1571; MC/ET/VIII/125; Fol.180
      cession; constitution de rente; Espence, Claude d'; Symon, Henri; docteur d'université; trésorier payeur (Ancien Régime)
    - Testament de Claude d'Espence, sieur de Launay et Regnault, docteur en théologie, avec le leg de sa bibliothèque au cardinal de Lorraine; codicilles des 2 juillet et 18 septembre 1571, avec des legs de ses livres censurés au principal du collège de Reims et autres (8 folios). publication faite par Jean de Launay dans son ouvrage, Regii Navarrae gymnasii pariensis historia (histoire du collège de Navarre), deux éditions 1677 et 1682 (BNF 30750319 et 32354014 pour l'année 1677, et 30750256 pour 1682)., 9 mai 1571; MC/ET/VIII/125; Fol.306
      Bibliothèque.
      Fichier Bibliothèques XVIe-XVIIIe siècles, par Claire Béchu, Marie-Antoinette Fleury, Madeleine Jurgens, Xenia Pamfilova, 1953-1996 (fichier papier entièrement dématérialisé; voir contexte dans le Plan d’orientation général - Notaires de Paris, guides thématiques du Minutier).
      testament; Espence, Claude d'; docteur d'université
    - Contrat de mariage entre Gilles Musnier, manouvrier, demeurant ès Fauxbourgs Saint-Germain-des-Près-lez-Paris, d'une part, et Sainte Bosson, d'autre part., 11 mai 1571; MC/ET/VIII/125
      Mariages à Paris de 1570 à 1635 (4550 actes), relevés effectués sous la dir. de Roland Mousnier, v. 1960-1976 (voir contexte dans le Plan d’orientation général - Notaires de Paris, guides thématiques du Minutier).
      Date de révision: 2010
      Date de création de la notice: 2007
      contrat de mariage; Saint-Germain (faubourg); Bosson, Sainte; Musnier, Gilles; journalier
    - Contrat de mariage entre Nicolas Garouste, maître savetier, demeurant ès Fauxbourgs Saint-Germain-des-Prés-lez-Paris, d'une part, et Marie Allart, veuve, demeurant Fauxbourgs Saint-Germain-des-Prés-lez-Paris, veuve de Nicolas Dusuif, maître fourreur d'habits, et de Agnès Lapostre, d'autre part., 24 juin 1571; MC/ET/VIII/125
      Nicolas Dusuif, audit faubourg; Agnès Lapostre, présente au contrat.
      contrat de mariage; Dannemarie (Yvelines); Harpe (rue de la); Saint-Nicolas (rue); Allart, Marie; Dusuif, Nicolas; Garouste, Nicolas; Lapostre, Agnès; bottier
    - Contrat de mariage entre Jean Regnard, tailleur d'habits, demeurant rue de la Harpe, fils de Denis Regnard, décédé, serrurier, demeurant à Dannemarie en Montois et de Jeanne Boucher, d'une part, et Perrette Guillon, fille de Martin Guillon et de Jeanne Delarue, demeurant rue Saint-Nicolas, d'autre part., 24 juin 1571; MC/ET/VIII/125
      contrat de mariage; Avize (Marne); Boucher, Jeanne; Delarue, Jeanne; Guillon, Martin; Guillon, Perrette; Regnard, Denis; Regnard, Jean; serrurier; tailleur d'habits
    - Contrat de mariage entre Claude de Coquelimont, compagnon cordonnier, fils de Jacques de Coquelimont, maître cordonnier, demeurant à Avize (près d'Epernay) et de Nicole Floriot, demeurant à Avize (près d'Epernay), d'une part, et Jeanne Caron, au service de Jacques Hardy son beau-frère, maître cordonnier à Paris, et Marie Caron sa femme, fille de maître Louis Caron, décédé, clerc au greffe civil de la Cour de Parlement, et de Madeleine Drouet, décédée, d'autre part., 24 juin 1571; MC/ET/VIII/125
      contrat de mariage; Marquivillers (Somme); Saint-Victor (faubourg); Caron, Jeanne; Caron, Louis; Caron, Marie; Coquelimont, Claude de; Coquelimont, Jacques de; Drouet, Madeleine; Floriot, Nicole; Hardy, Jacques; cordonnier; cordonnier; employé de maison
    - Donation par Claude d'Espence, docteur en la faculté de théologie de Paris, à Guy Gaussart, son princial domestique, d'un corps de logis dépendant de son hôtel sis rue Hautefeuille, acquis de l'archevêché de Reims., 2 juillet 1571; MC/ET/VIII/125
      donation; Hautefeuille (rue); Espence, Claude d'; Gaussart, Guy; docteur d'université; employé de maison; employé de maison
    - Vente par Claude d'Espence, docteur en la faculté de théologie, à Aloph de Beauvau, de la coupe de 50 arpents de bois, sis aux bois d'Espence en Champagne., 24 juillet 1571; MC/ET/VIII/125
      acte de vente; Espence, Claude d'; Beauvau, Aloph de; docteur d'université
    - Contrat de mariage entre Claude Lorin, boulanger, demeurant Faubourgs Saint-Victor lez Paris, d'une part, et Françoise Biquet, fille de Pierre Biquet, décédé, laboureur, demeurant à Marquivillers (près de Montdidier), d'autre part., 1er décembre 1571; MC/ET/VIII/125
      contrat de mariage; La Ville-sous-Orbais (Marne); Biquet, Françoise; Biquet, Pierre; Lorin, Claude; boulanger; agriculteur
    - Accord entre les marguilliers de l'église Saint-Côme et Saint-Damien à Paris et Guy Gaussart, prieur de Sainte-Foy de Coulommiers en Brie, et de Javailles en Beauce, naguère principal serviteur de Claude d'Espence, docteur en théologie en l'université de Paris, sieur de l'Aulnoy, Regnault et Replonges en bois, de Noir-lieu, Poix, Damecourt, Verrières et Sommercourt., 1er janvier 1572; MC/ET/VIII/125
      accord; Gaussart, Guy; abbé; docteur d'université
    - Monument de Claude d'Espence en l'église des Saints-Côme-et-Damien à Paris. - Requête de Guy Gaussart, prieur de Sainte-Foy de Coulommiers en Brie et de Janville en Beauce, naguères principal serviteur de feu Claude d'Espence, docteur en la faculté de théologie en l'Université de Paris, seigneur de Launoy-Renault et de Replonges en Brie, aux marguilliers de l'église Saints-Côme-et-Damien à Paris, dont le défunt a été paroissien pendant trente ans (...)., 1er janvier 1572 - 1572; MC/ET/VIII/125
      Documents du Minutier central des notaires de Paris, Histoire de l'art au XVIe siècle (1540-1600) [477 actes], par Catherine Grodecki, tome II, Sculpture, peinture et gravure, broderie, faïence et émaillerie, orfèvrerie et joaillerie, armes et armures, Paris, Archives nationales, 1986, p. 150, notice n° 713 (instrument de recherche imprimé dématérialisé, certaines notices sont plus détaillées dans la version intégrale accessible en ligne par la rubrique 'Autres instruments de recherche', voir contexte dans le Plan d’orientation général - Notaires de Paris, guides thématiques du Minutier).
      Gaussart, Guy
    - Contrat de mariage entre Guillaume Cazeaulx, domestique de monsieur le trésorier Mylon, d'une part, et Frelife de Couldun, servante audit hôtel, fille de André de Couldun, vigneron, demeurant à Labruyère-en-Beauvaisis, d'autre part., 27 août 1572; MC/ET/VIII/125
      Guillaume Cazeaulx, natif d'Aignac, près de Sainceray-en-Quercy.
      contrat de mariage; Labruyère (Oise); Cazeaulx, Guillaume; Couldun, André de; Couldun, Frelife de; Mylon, M.; employé de maison; viticulteur
    - Contrat de mariage entre honorable homme, maître Étienne de Mesmes, d'une part, et Elisabel Troussard, fille de noble personne, maître Guillaume Troussard, sieur d'Ouasville en Beauce, décédé, Avocat en la cour de Parlement, et de Philippe Seguier, décédée, d'autre part., 13 septembre 1572; MC/ET/VIII/125
      contrat de mariage; Ouarville (Eure-et-Loir); Mesmes, Etienne de; Séguier, Philippe; Troussard, Guillaume; Troussard, Elisabel; avocat au parlement (Ancien Régime)
    - Contrat de mariage entre Robert Moulin, charron, demeurant Faubourg Saint-Germain-des-Prés les Paris, fils de Michel Moulin, décédé, charron, demeurant Faubourg Saint-Germain-des-Prés et de Jeanne Vallet, d'une part, et Marie Lefebure, veuve de Jean Belle, tonnelier, fille de Nicolas Lefebure, décédé, et de Jeanne Prune, d'autre part., 15 septembre 1572; MC/ET/VIII/125
      La mère de la future, veuve en 3èmes noces dudit Lefebure, et femme de Marc Legendre, voiturier par terre.
      contrat de mariage; Saint-Germain-des-Prés (hameau); Belle, Jean; Lefebure, Marie; Lefebure, Nicolas; Legendre, Marc; Moulin, Michel; Moulin, Robert; Prune, Jeanne; Vallet, Jeanne; charron; tonnelier
    - Contrat de mariage entre noble homme, maître Jean Jacquet, Avocat en la cour de parlement, lieutenant Général au baillage de Saint-Denis-en-France, d'une part, et Jeanne Tauchon, fille de noble homme, maître Jean Tauchon, lieutenant criminel de robe courte en la Prévôté de Paris, et de dame Anne de La Place, d'autre part., 21 septembre 1572; MC/ET/VIII/125
      Jean Tauchon et Anne de La Place, stipulant pour leur fille.
      contrat de mariage; Saint-Denis (Seine-Saint-Denis); Jacquet, Jean; La Place, Anne de; Tauchon, Jean; Tauchon, Jeanne; avocat; lieutenant civil ou criminel (Ancien Régime); magistrat
    - Contrat de mariage entre Étienne Bonnauldo, serviteur domestique du Seigneur de Beaulieu, fils de Jean Bonnauldo, décédé, marchand, d'une part, et Madeleine Martignac, servante domestique de Madame de La Porte, fille de Pasquier Martignac, décédé, et de Michelle Arnoul, d'autre part., 6 octobre 1572; MC/ET/VIII/125
      Michelle Arnoul, à présent femme de Claude May, marchand au Plessis Picquet.
      contrat de mariage; Le Plessis-Robinson (Hauts-de-Seine); Arnoul, Michelle; Bonnauldo, Etienne; Bonnauldo, Jean; La Porte, Madame de; Martignac, Madeleine; Martignac, Pasquier; May, Claude; employé de maison; commerçant
    - Contrat de mariage entre noble homme, maître Pierre de Pagalde, conseiller du Roi, receveur Général des finances à Rouen, d'une part, et dame Agnès Louis, veuve de maître Pierre Hellouyn, receveur des domaines de la vicomté de Rouen, fille d'honorable homme Laurent Louis, décédé, adjudicateur du grenier à sel de Paris, et d'honorable femme Alizon Duchesne, d'autre part., 30 novembre 1572; MC/ET/VIII/125
      contrat de mariage; Rouen (Seine-Maritime); Duchesne, Alizon; Hellouin, Pierre; Louis, Agnès; Louis, Laurent; Pagalde, Pierre de; comptable
  - Minutes. 1573 - 1574, MC/ET/VIII/126; registre
    - Contrat de mariage entre Jean Dubois, boulanger, demeurant Faubourg Saint-Jacques-lez-Paris, d'une part, et Anne Cadé, fille de Antoine Cadé, tailleur d'habits, demeurant paroisse Saint-Germain-des-Prés et de Simone de Lamothe, d'autre part., 1er mars 1573; MC/ET/VIII/126
      Antoine Cadé et Simone de Lamothe, stipulant pour leur fille.
      contrat de mariage; Saint-Jacques (faubourg); Cadé, Anne; Cadé, Antoine; Dubois, Jean; Lamothe, Simone de; boulanger; tailleur d'habits
    - Marché des bâtiments à construire par les fermiers de la censive de Gignault dans le comté de Rethelois audits lieux appartenant à Henriette de Clèves, duchesse de Nevers et Rethelois, épouse de Louis prince de Mantoue., 16 juin 1573; MC/ET/VIII/126
      marché; Nevers, Henriette de Clèves (1542-1601, duchesse de); Nevers, Louis de Gonzague (1539-1595, duc de)
    - Contrat de mariage entre haut et puissant seigneur, Messire Gaspard de Schomberg, Seigneur de La Fouyne pays d'Anjou, colonel de 1500 chevaux reitres entretenus pour le service du Roi, chambellan ordinaire du Roi, d'une part, et haute et puissante dame, dame Jeanne Chasteignier, veuve, demeurant rue de Paradis, veuve de haut et puissant seigneur, Messire Henry Cleutin, chevalier de l'ordre du Roi, Seigneur de Villeparisis, capitaine de 50 hommes d'armes de ses ordonnances, ambassadeur pour Sa Majesté à Rome, d'autre part., 20 juillet 1573; MC/ET/VIII/126